臺灣高等法院高雄分院刑事判決
111年度上訴字第739號
上  訴  人  臺灣屏東地方檢察署檢察官
被      告  賴育宏



指定辯護人  本院公設辯護人孫妙岑
上列上訴人因被告家暴公共危險等案件，不服臺灣屏東地方法院
110年度訴字第267號，中華民國111年4月28日第一審判決（起訴
案號：臺灣屏東地方檢察署109年度偵字第10710號），提起上訴
，本院判決如下：
    主  文
原判決撤銷。
乙○○犯違反保護令罪，累犯，處有期徒刑壹年壹月。扣案打火機
壹個沒收。
    事  實
一、乙○○為王玉修之子、甲○○之胞弟，彼此間分別具有家庭暴力
    防治法第3條第3、4款所定之家庭成員關係。乙○○前因對王
    玉修、甲○○（下合稱甲○○2人）實施家庭暴力行為，經臺灣
    屏東地方法院於民國109年8月20日核發109年度家護字第380
    號民事通常保護令，命乙○○不得對甲○○2人實施身體、精神
    或經濟上之騷擾、控制、脅迫或其他不法侵害之行為，亦不
    得對甲○○2人為騷擾之聯絡行為，及應遠離甲○○2人之住所（
    地址：屏東縣○○鄉○○路00號）至少100公尺，上開保護令之
    有效期間為2年，而乙○○業於109年9月6日16時20分許，經員
    警告知而知悉上開保護令禁止之內容。
二、乙○○以甲○○2人造成其幻聽為由，於109年11月14日18時許，
    基於違反保護令、預備放火燒燬現供人使用之住宅及恐嚇危
    害安全之犯意，騎乘腳踏車前往甲○○2人上開住處旁之倉庫
    ，而違反應遠離甲○○2人住所之保護令，並拿取甲○○2人住處
    倉庫內之汽油桶後，將桶內汽油潑灑在上開住處之騎樓下及
    庭院內，且在知悉甲○○報案後，即手持汽油桶及其所有之打
    火機1個，向甲○○恫稱：如果等一下警察來我就點火，在潮
    州當警察的表哥說我有幻聽症，不然我們兩個一起死等語，
    並以此加害他人生命、身體、財產之事，恐嚇甲○○，使其心
    生畏懼，致生危害其安全，並違反不得對甲○○實施身體及精
    神上之脅迫等不法侵害行為之保護令。嗣員警蔡金生、潘柏
    甫據甲○○報案後，穿著警用制服到場處理，手持打火機及汽
    油桶之乙○○見警方到場，仍承續前開違反保護令及預備放火
    燒燬現供人使用住宅之犯意，而基於妨害公務及侮辱公務員
    之犯意，上前以右手勾住員警蔡金生脖子，並於員警蔡金生
    將其撥開後，以「幹你娘，你爸今日若沒點著，幹你娘...
    」等語辱罵員警蔡金生，且接續前揭妨害公務之犯意，將手
    持之汽油桶甩向員警潘柏甫，並接續手持其所有之打火機1
    個，威嚇在場員警勿靠近；另乙○○見員警陳宇峰到場並撥打
    電話聯絡其他同事支援時，又接續前揭侮辱公務員之犯意，
    以「幹你娘，我在跟你講話你是沒聽到，你要找死...」等
    語辱罵員警陳宇峰。隨後警方即趁隙上前合力壓制乙○○，乙
    ○○仍接續前揭妨害公務之犯意，揮舞雙手攻擊員警，致員警
    陳宇峰手指受有傷害(傷害部分未據告訴)，而以上開方式對
    依法執行職務而屬公務員之員警施以強暴。乙○○於滋事半小
    時過後之同日18時35分許為警逮捕，並當場扣得其所有之打
    火機1個及非其所有之汽油桶1個。
三、案經屏東縣政府警察局內埔分局報告臺灣屏東地方檢察署檢
    察官偵查起訴。
    理  由
壹、程序部分
  ㈠本院審判範圍部分：按刑事訴訟法第348條第2項前段規定：
    對於判決之一部上訴者，其有關係之部分，視為亦已上訴。
    經查：
  ⒈本案檢察官起訴被告乙○○（下稱被告）涉犯放火未遂罪嫌，
    雖認與妨害公務罪為數罪關係，但就妨害公務罪之起訴事實
    已記載被告「基於妨害公務之犯意，左手持汽油桶走出庭院
    外與警員蔡金生面對面對峙...，被告接續妨害公務之犯意
    ，高舉汽油桶(蓋子已打開)甩向潘柏甫，惟汽油未潑中潘柏
    甫，乙○○隨即持續與警員在場對峙，且左手持汽油桶，右手
    則不時點燃手中打火機，藉此威嚇在場警員勿靠近」等情（
    見起訴書2頁中段、第5頁上段）。
　⒉原審雖就被告犯放火預備罪（因想像競合論以違反保護令罪
    ）及妨害公務罪認屬數罪關係，但就妨害公務罪認定之犯罪
    事實為被告「接續前揭妨害公務之犯意，將前揭汽油桶甩向
    潘柏甫，並手持其所有之打火機1個，威嚇在場警員勿靠近
    」等旨（見原審判決第2頁第8至9行、第5頁至第7頁）。
　⒊檢察官上訴理由書雖僅就原審認定放火預備罪不當提起上訴
    ，但於上訴理由書係記載「再依卷附之錄影光碟(檔名：000
    00000000000.AVI)，在1分52秒處(即光碟時間18時15分49秒
    )，顯示被告隨意點燃打火機，嗣後消防車亦到現場等情。
    」（見上訴理由書第2頁上段），而上開錄影光碟檔案內容
    即如附件所示檢察官勘驗員警密錄器之筆錄。
　⒋綜上，自檢察官提起上訴之上訴範圍觀察，可認檢察官係就
    被告有無點燃打火機致犯放火未遂罪嫌之社會事實提起上訴
    ，已影響原審判決有關被告有無放火行為部分之全部社會事
    實，本院經核於原審判決之各部分在審判上無從分剖而其全
    部必受影響；又縱使原審就此部分判決被告數罪，但本院認
    定具備實質上或裁判上一罪關係，亦應一併審判（詳如後述
    ）。因此，依據刑事訴訟法第348條第2項前段規定，檢察官
    雖僅就判決之一部即原審認定放火預備之罪名及其犯罪事實
    不當提起上訴，但就有關係部分，即上開上訴範圍部分與本
    案全部社會事實乃無從分割且有裁判上一罪情形，應視為就
    本案全部提起上訴。
  ㈡證據能力部分：本案認定事實所引用卷內被告以外之人於審
    判外之陳述，業據檢察官、被告及其辯護人於審理時同意有
    證據能力(見本院卷第85頁)，且本院審酌上開證據作成時之
    情況，尚無不當取供或違反自由意志而陳述等情形，並均與
    本案待證事實具有重要關聯性，認為以之作為本案之證據確
    屬適當，自均具有證據能力。
貳、實體部分
一、上開犯罪事實，業據被告自白承認（見警卷第5至9頁、偵卷
    第45至46、112至116、169至170頁、原審卷第112、119頁、
    本院卷第127至131頁），核與證人即被告胞兄甲○○、證人即
    警員陳宇峰所為證述相符（見警卷第11至13頁、偵卷第111
    至114、116頁），復有員警偵查報告及職務報告、屏東縣政
    府警察局內埔分局扣押筆錄、扣押物品目錄表、扣押物品收
    據，原審109年度家護字第380號民事通常保護令、屏東縣政
    府警察局內埔分局保護令執行、家庭暴力相對人查訪表、檢
    察官勘驗員警密錄器檔案筆錄及現場蒐證照片在卷可稽（見
    警卷第3、15至21、45至46、59至69頁、偵卷第13至15、19
    至25、151、177至184頁），另有打火機及汽油桶各1個扣案
    可證，足認被告上開任意性自白與事實相符，並有補強證據
    可佐。另查：
　㈠起訴及上訴意旨認被告如事實欄二所示之犯行，係構成刑法
    第173條第3項、第1項對現供人使用之住宅放火未遂罪嫌，
    惟查：
　⒈事實認定部分：
　⑴查被告於案發當時確有手持自己所有之打火機1個，並已將汽
    油潑灑於甲○○2人上開住處外之騎樓及庭院等情，但被告是
    否有撥動打火機欲點燃汽油之舉動等節，經檢察官勘驗警員
    密錄器檔案內容如附件所示，固以：被告右手打火機發出亮
    光，「似」已點火等語（見偵卷第180至181頁）。然依照警
    員密錄器檔案影像顯示，並無法完全確定被告確實已撥動打
    火機產生火源，另參以影像中之周遭環境尚有其他住家燈光
    等光源，故上開影像中所產生之亮光亦有可能係打火機上金
    屬片反光所造成；另佐以證人甲○○、陳宇峰均未曾證稱被告
    有點燃打火機之情形，依據上開證據方法不能證明被告已有
    點燃打火機之舉動。再者，警方係於109年11月14日18時許
    接獲民眾報案表示被告於甲○○2人上開住處潑灑汽油，有員
    警職務報告在卷可憑（見偵卷第151頁）。而警方到場處理
    之時間為同日18時14分許，且被告於警方到場後隨即離開潑
    灑汽油之區域，並上前辱罵警員並與警員有肢體上之衝突，
    此有現場照片及檢察官勘驗筆錄在卷可憑（見偵卷第125至1
    29、177頁），其過程詳如附件所示。
　⑵依據上開證據方法評價，上訴意旨主張被告已有隨意點燃打
    火機之舉動，本院經核尚不足採，被告於本案所為之事實為
    「於半小時內手持打火機，先將汽油潑灑於先供人使用之住
    宅外之騎樓及庭院，於員警到場時將手持之汽油桶甩向員警
    ，並手持打火機威嚇員警勿靠近，隨後即遭員警逮捕制止」
    。
　⒉法律評價及適用：
　⑴被告上開行為究應評價為放火預備或未遂，經查：
　①上訴意旨所引最高法院104年度台上字第2565號刑事判決之事
    實為「攜帶盛裝汽油之保特瓶至被害人住宅，朝其內門上並
    沿至外門間走道停放之機車及地面潑灑，『旋撥用打火機以
    圖引燃』，所為已表現放火行為之外觀，且顯現其危險性，
    已該當放火罪構成要件之實行，僅因未及引燃始未生燒燬住
    宅之結果，而屬未遂犯」；所引最高法院81年度台上字第98
    7號刑事判決之事實「行為人先手持汽油將之潑灑在被害人
    所經營之商店內，『再取出打火機』」，認定已達於著手放火
    之行為。但原審所引最高法院86年度台上字第4311號刑事判
    決之事實為「行為人將汽油潑灑於茶藝坊之地毯上，並『持
    打火機欲點火圖燒燬該建築物之際』，經在場人制止始未得
    逞，行為人顯然尚未著手燃點引火媒介物」，則被認定尚未
    達未遂程度。
　②上訴意旨所引最高法院83年度台上字第4201號刑事判決之事
    實為行為人「携帶桶裝柴油一桶（約15公斤），至現供人使
    用之住宅，將柴油自客廳門縫傾倒入內，而着手於放火燒燬
    該住宅之行為」，則認定為已達放火未遂。但上訴意旨所引
    最高法院110年度台上字第1636號刑事判決，經最高法院撤
    銷發回第二審更審後，仍認定被告行為係屬預備放火，復經
    同院以111年度台上字第2831號駁回檢察官上訴確定，其事
    實為「被告於案發時係先將單桶油桶推下車斗，再滾至合署
    大廈大廳，使所裝油料溢流後，再回車斗推另一單桶油之方
    式進行上開潑灑行為」，則被認定為預備放火，而未達未遂
    程度。另上述二案案例事實為「將柴油自客廳門縫傾倒入內
    」、「將油料一桶溢流於大廈大廳內」，與本案事實「潑灑
    汽油於住宅外之騎樓及庭院」又未盡相同。
　③原審所引最高法院92年度台上字第4578號刑事判決之事實為
    行為人「持內裝汽油之塑膠寶特瓶，潑灑於超市建築物前走
    道，欲放火之際即為發覺制止」，而認定為預備放火。另原
    審所引最高法院103年度台上字第2610號刑事判決之事實為
    行為人「攜帶打火機1個及盛裝於塑膠桶內之汽油，將桶內
    汽油潑灑在該店內走道及自己身上，並由上衣左胸前口袋內
    取出預藏之打火機預備點燃時，為旁人發覺後制止」，而認
    定為預備放火。至於原審所引最高法院97年度台上字第5151
    號刑事判決之事實與本案完全不同（經最高法院98年度台上
    字第1816號刑事判決確定），茲不贅述。
　④分析上開最高法院刑事判決之案例事實，對於潑灑汽油於建
    築物內或屋外、手中有無持有打火機、所持打火機有無點燃
    舉動等節，有認定構成放火預備罪、有認定構成放火未遂罪
    。
　⑵本院就本案事實，即「被告於半小時內手持打火機，先將汽
    油潑灑於現供人使用之住宅外之騎樓及庭院，於員警到場時
    將手持之汽油桶甩向員警，並手持打火機威嚇員警勿靠近，
    隨後即遭員警逮捕制止」究應適用放火預備或放火未遂之法
    律見解如下：
　①按已著手於犯罪行為之實行而不遂者，為未遂犯，刑法第25
    條第1項定有明文。所謂犯罪之著手，係指行為人主觀上有
    實行犯罪之決意，客觀上並有開始實行犯罪構成要件之行為
    或其緊密之行為，而尚未發生犯罪之結果者而言。若僅著手
    於犯罪行為之實行以前，為實現某一犯罪行為之決意，而從
    事之準備行動，以便積極創設犯罪實現之條件或排除、降低
    犯罪實現之障礙，則屬預備行為。犯罪行為是否著手實行，
    抑或僅止於預備階段，基於刑法最後手段性原則，固不應過
    度擴張，然亦不能忽略法益的有效保護。單憑行為人之主觀
    犯意及犯罪計畫，或僅依行為人是否開始嚴格意義之構成要
    件行為，或是否開始實行對構成要件保護客體（法益）形成
    直接危險行為，作為著手與否之判斷，恐失之過寬或過嚴，
    均有所偏，故應從行為人之犯罪計畫或其犯意及其行為予以
    整體評價判斷，倘其行為與結果之間具有時間與空間之緊密
    關係，而足以立即、直接危害犯罪構成要件所保護之法益，
    或其行為在不受干擾之情況下，將立即、直接實現犯罪構成
    要件的結果，當認行為人已著手犯罪行為之實行，而非僅止
    於預備犯階段（最高法院111年度台上字第2831號刑事判決
    所持放火預備或未遂之見解參照）。
　②刑法第173條第1項之構成要件行為既為「放火」燒燬，其行
    為階段自預備、著手未遂至既遂均設有處罰規定，就著手而
    言，須行為人有使用燃燒力之物品或媒介，並藉此燃燒力之
    物品或媒介物使火力傳導於現供人使用之住宅或現有人所在
    之建築物、礦坑、火車、電車或其他供水、陸、空公眾運輸
    之舟、車、航空機，且行為人所實行之決定性行為，能緊接
    立即因為火力作用之物理、化學因果流程，逐步走向燒燬之
    既遂結果。如行為人尚未開始實行前述放火行為之事實，不
    能認為已達著手階段，行為人著手階段前之預備引火之材料
    ，或將放火之材料運置、潑灑於欲燒燬之物件等，僅能認定
    屬於預備階段。
　③查本案被告自行為時起至為警逮捕止之時間為109年11月14日
    18時起至18時35分止，被告使用潑灑具有燃燒力汽油之區域
    ，於物理空間上，係自倉庫內取出汽油潑灑於騎樓及庭院，
    而非選擇潑灑在住宅內，又被告於實行上開行為前10餘分鐘
    至員警抵達現場前，確有手持打火機，但未有點燃舉動，難
    謂被告已實行決定性之行為可緊接立即產生火力作用。於員
    警抵達現場後之對峙期間約20餘分鐘，被告係手持汽油桶走
    出鄰近住宅區域外與警對峙，並將汽油桶丟向員警，但仍未
    點燃打火機，而未實施可緊接立即產生火力作用之舉動。從
    被告實行本案之犯罪計畫具體事實，其雖有手持打火機，但
    並無進一步使用具有燃燒力打火機之舉動，而被告將汽油桶
    甩向員警之舉動則係意在威嚇員警，整個過程時間約半小時
    餘，行為場所均在住宅區域外，且被告於警到場後尚與其潑
    灑汽油之位置保有一定距離，又被告被制止地點亦與住宅區
    域有一段間隔，尚未達於能立即、直接危害或實現放火燒燬
    現供人使用住宅罪構成要件所保護之法益，應認被告所為尚
    在預備階段，而未達未遂程度。是起訴及上訴意旨認被告所
    為構成刑法第173條第3項、第1項對現供人使用之住宅放火
    未遂罪，容有誤會而無理由。惟被告已完成潑灑汽油及手持
    打火機之行為，而已達於放火之預備階段。
　㈡綜上，本案事證明確，被告上開犯行均堪認定，應依法論罪
    科刑。
二、論罪
  ㈠法律變更
　　被告為妨害公務及侮辱公務員之犯行後，刑法第135條第1項
    已於110年1月22日生效施行，將原法定刑度「9千元以下罰
    金」部分修正為「30萬元以下罰金」；同法第140條第1項則
    係於111年1月14日生效施行，將原法定刑度「6月以下有期
    徒刑、拘役或3千元以下罰金」，修正為「1年以下有期徒刑
    、拘役或10萬元以下罰金」。經比較修正前後之法律，應適
    用有利於被告即被告行為時之法律，即修正前刑法第135條
    第1項、第140條第1項規定。
　㈡罪名
　　核被告所為，係犯家庭暴力防治法第61條第1款、第4款之違
    反保護令罪、刑法第173條第4項、第1項之預備放火燒燬現
    供人使用住宅罪、同法第305條恐嚇危害安全罪、修正前刑
    法第135條第1項之妨害公務執行罪、及修正前刑法第140條
    第1項前段之侮辱公務員罪。起訴意旨認被告犯同法第173條
    第3項、第1項之放火燒燬現供人使用住宅未遂罪部分，容有
    未洽，業如前述，惟因起訴事實與本院認定之事實，僅有未
    遂與預備行為態樣之差異，罪名未有變更，自毋庸變更起訴
    法條，附此敘明。
　㈢罪數
　⒈被告雖同時違反民事通常保護令裁定所禁止之2款行為，然法
    院依家庭暴力防治法核發通常保護令者，該保護令內之數款
    規定，僅分別為不同之違反保護令行為態樣，被告以一犯意
    違反同一保護令上所禁止之數態樣，仍為一違反保護令之行
    為，屬單純一罪，僅以一違反保護令罪論處。而被告以一行
    為違反對甲○○、王玉修2人之保護令，為同種想像競合；又
    以一行為恐嚇甲○○及違反保護令，為異種想像競合，均應依
    刑法第55條規定，從一重以違反保護令罪處斷。
　⒉被告所犯修正前刑法第135條第1項之妨害公務執行罪、及修
    正前刑法第140條第1項前段之侮辱公務員罪，此均屬妨害國
    家公務之執行，而侵害國家法益，故被告於密接同一時地對
    在場執行職務之員警蔡金生、施柏甫、陳宇峰3人施以強暴
    ，並以言詞辱罵員警蔡金生及陳宇峰2人，均屬單純一罪，
    而應僅論以妨害公務執行一罪及侮辱公務員一罪。又被告係
    基於同一妨害公務之犯意，同時對依法執行職務之公務員施
    以強暴並當場侮辱，自屬一行為觸犯上開2罪名之想像競合
    犯，應依刑法第55條規定，從一較重之妨害公務執行罪處斷
    。公訴意旨認此部分應予分論併罰，尚有未洽。
　⒊又被告係於不到半小時之時間，全程分持汽油桶及打火機預
    備放火燒燬現供人使用住宅，並於實施上開犯行時於同一時
    地接續為前開違反保護令、恐嚇犯行；且於員警到場時仍持
    續分持汽油桶及打火機預備放火燒燬現供人使用住宅，並為
    妨害公務執行及侮辱公務員等犯行，核被告上開犯罪行為態
    樣，為局部同一之異種想像競合犯，另比較犯家庭暴力防治
    法第61條第1款及修正前刑法第135條第1項之刑度，以前者
    之罰金刑及併科罰金刑較後者為重，應依刑法第55條規定，
    從一重論以違反保護令罪。公訴意旨認此部分應予分論併罰
    ，原審認前述⒈⒉部分應予分論併罰，均有未洽，於此敘明。
　㈣刑之加重減輕
　⒈被告前因施用毒品案件，分別經原審以：⑴105年度審易字第1
    157號判決判處有期徒刑2月（2罪），應執行有期徒刑4月確
    定；⑵105年度簡字第1133號判決判處有期徒刑3月確定；⑶10
    6年度簡字第122號判決判處有期徒刑3月確定；⑷106年度簡
    字第126號判決判處有期徒5月確定；⑸106年度簡字第414號
    判決判處有期徒刑5月確定；⑹106年度簡字第339號判決判處
    有期徒刑3月確定。因竊盜等案件，經原審以：⑺106年度易
    字第253號判決判處有期徒刑3月（2罪），應執行有期徒刑5
    月確定。上開⑴⑵⑶⑷⑸⑹⑺各罪，經原審以107年度聲字第254號
    裁定定應執行有期徒刑1年8月確定（下稱甲執行刑）。另因
    施用毒品案件，分別經原審以：⑻106年度簡字第583號判決
    判處有期徒刑3月確定；⑼106年度簡字第828號判決判處有期
    徒刑6月確定；⑽106年度簡字第1211號判決判處有期徒刑4月
    確定；⑾106年度簡字第1654號判決判處有期徒刑5月確定。
    上開⑻⑼⑽⑾各罪，經原審以107年度聲字第254號裁定定應執行
    有期徒刑1年2月確定（下稱乙執行刑）。甲、乙執行刑接續
    執行，於108年3月26日假釋出監付保護管束，於109年2月3
    日保護管束期滿，假釋未經撤銷視為執行完畢等情，有臺灣
    高等法院被告前案紀錄表在卷可查（見本院卷第37至54、64
    至65頁）。被告於前開有期徒刑執行完畢後，5年內故意再
    犯本案有期徒刑之罪，為累犯。
　⒉審酌被告構成累犯之前案雖均係與毒品、竊盜相關之犯罪，
    經法院論罪科刑並執行完畢後，於8個月內再犯本案，顯見
    其對於刑罰反應力不佳，又本案核無司法院釋字第775號解
    釋意旨所指依刑法第47條第1項規定對被告加重最低本刑，
    即致生其所受之刑罰超過其所應負擔罪責之情形，應依刑法
    第47條第1項規定加重其刑。又本案檢察官起訴係於111年4
    月27日最高法院刑事大法庭ll0年度台上大字第5660號刑事
    裁定作成之前，附此敘明。
三、撤銷改判之理由
　㈠原審據以論處被告罪刑，固非無見，惟查：檢察官提起上訴
    ，主張被告應論以放火燒燬現供人使用住宅未遂罪，雖無理
    由，但原審就上開罪數認定有誤，業如前述，上訴意旨雖未
    指摘及此，仍應由本院將原判決撤銷改判。　　
　㈡刑罰裁量：爰審酌被告明知法院核發保護令之效力，卻無視
    司法對其家庭成員之保護，恣意以預備放火、言詞恫嚇之方
    式，使甲○○心生恐懼，復對依法前往執行職務之多名員警分
    別施以強暴及言語侮辱之行為，藐視國家公權力行使之犯罪
    動機、目的、方法及與被害人之關係，另考量被告自陳高職
    畢業，曾以務農為業，月收入約新臺幣（下同）3萬元、未
    婚、無子女（本院卷第135頁），及有前述前科等被告品行
    、智識程度、家庭生活經濟狀況，另被告自陳係因當時有幻
    聽致犯本案（見本院卷第127至129頁），雖無積極證據證明
    有無責任能力或減輕情事，惟仍供作犯罪時所受刺激之參考
    ，末考量被告犯後始終坦承犯行之態度等一切情狀，量處如
    主文第二項所示之刑。
　㈢沒收：扣案之打火機1個為被告所有，預備供本案放火、恐嚇
    及妨害到場警員執行職務所用，業據被告陳述在卷（見原審
    卷第79頁），應依刑法第38條第2項規定，就扣案之打火機1
    個宣告沒收。至於汽油桶1個則為被告於甲○○住處後方倉庫
    所拿取，並非被告所有，業據被告陳述在卷（見原審卷第79
    頁），爰不宣告沒收。
據上論結，應依刑事訴訟法第369條第1項前段、第364條、第299
 條第1項前段，判決如主文。
本案經檢察官蔡榮龍提起公訴，檢察官何克昌提起上訴，檢察官
鍾忠孝到庭執行職務。
中　　華　　民　　國　　111 　年　　11　　月　　 2　　日
                  刑事第七庭    審判長法  官  李璧君
                                      法  官  鍾佩真
                                      法  官  李東柏
以上正本證明與原本無異。
被告不得上訴。
檢察官如不服本判決應於收受本判決後20日內向本院提出上訴書
狀，其未敘述上訴理由者並應於提起上訴後20日內向本院補提理
由書狀（均須按他造當事人之人數附繕本）「切勿逕送上級法院
」。
中　　華　　民　　國　　111 　年　　11　　月　　2 　　日
　　　　　　　　　　　　　　　　　　　書記官  王紀芸　　
附錄本判決論罪科刑法條：
修正前刑法第135條第1項
對於公務員依法執行職務時，施強暴脅迫者，處3年以下有期徒
刑、拘役或9千元以下罰金。
修正前刑法第140條第1項
於公務員依法執行職務時，當場侮辱或對於其依法執行之職務公
然侮辱者，處6月以下有期徒刑、拘役或3千元以下罰金。
刑法第173條第1項、第4項
放火燒燬現供人使用之住宅或現有人所在之建築物、礦坑、火車
、電車或其他供水、陸、空公眾運輸之舟、車、航空機者，處無
期徒刑或7年以上有期徒刑。
預備犯第1項之罪者，處1年以下有期徒刑、拘役或9千元以下罰
金。
刑法第305條
以加害生命、身體、自由、名譽、財產之事恐嚇他人，致生危害
於安全者，處2年以下有期徒刑、拘役或9千元以下罰金。
家庭暴力防治法第61條第1款、第4款
違反法院依第14條第1項、第16條第3項所為之下列裁定者，為本
法所稱違反保護令罪，處3年以下有期徒刑、拘役或科或併科新
臺幣10萬元以下罰金：
一、禁止實施家庭暴力。
四、遠離住居所、工作場所、學校或其他特定場所。
　　
附件
檢察官就員警密錄器檔案之勘驗筆錄 1.被告在光明路46號騎樓下，左手拿著汽油桶，對著到場警員喊：來!來!來...等語,此時警員在庭院圍牆外。 2.被告左手拿著汽油桶走出庭院圍牆，趨近警員。 3.被告左手高舉汽油桶，用右手要去勾蔡金生，被蔡金生以手撥開。 4.被告與蔡金生對峙，被告接著說:我聽幻聽來幹你娘你爸今日若沒點著，幹你娘，你就(聽不出被告所講内容)...等語。被告接著走進庭院圍牆内，並叫警察進來。 5.被告走回庭內。 6.被告跟警察言語起爭執，接著被告左手拿著汽油桶又走向警察，隔著圍牆與警察爭吵。 7.被告以左手高舉起汽油桶，向前甩向警察，警察閃避。汽油桶蓋子已打開。 8.被告左手拿著汽油桶，右手拿打火機似有點火故發出亮光。 9.被告右手打火機發出之亮光。 10.被告右手打火機發出亮光，似已點火，因右手左右晃動，所以成一道光線。 11.被告似以打火機點火，左手拿著汽油桶放在圍牆上。 12.被告以右手指警察說，為什麼我今天一直幻聽。 13.被告轉身朝右，以右手指向空氣，對著空氣喃喃自語。 14.被告又走回騎樓下坐著。 15.被告坐在騎樓下。 16.此時消防隊消防車鳴警笛駛至現場，一位警員似與某女性對話，警員表示：他拿汽油，(女聲:好像已經有潑了)，對，他剛剛有潑汽油，我們靠近他，他要點燃。 　 （錄影內容結束）